臺灣臺北地方法院民事簡易判決
                                  111年度北簡字第15965號
原      告  鄭陳淑美
訴訟代理人  曾宿明律師
被      告  宏照科技有限公司


法定代理人  謝凱文  
訴訟代理人  黃韻璇  

                      指定送達處所：臺北市○○區○○○路0段00號00樓之0
上列當事人間確認本票債權不存在事件，本院於民國111年11月
15日言詞辯論終結，判決如下︰
    主      文
確認被告持有如附表所示之本票壹紙，對原告之本票債權不存在
。
被告不得以臺灣臺北地方法院一一一年度司票字第一五八○五號
民事裁定對原告強制執行。
訴訟費用由被告負擔。
    事實及理由
壹、程序方面：
一、按法官有民事訴訟法第32條之情形而不自行迴避者、或該條
    所定以外之情形，足認其執行職務有偏頗之虞者，當事人得
    聲請法官迴避；法官被聲請迴避者，在該聲請事件終結前，
    應停止訴訟程序。但其聲請因違背第33條第2項，或第34條
    第1項或第2項之規定，或顯係意圖延滯訴訟而為者，不在此
    限。民事訴訟法第33條第1項第1款、第2款、第37條第1項分
    別定有明文。所謂法官有應自行迴避而不自行迴避以外之情
    形，足認其執行職務有偏頗之虞，據而聲請法官迴避者，應
    以法官對於訴訟標的有特別利害關係，或與當事人之一造有
    密切之交誼或嫌怨，或基於其他情形客觀上足疑其為不公平
    之審判為其原因事實，若僅憑當事人之主觀臆測，或不滿意
    法官進行訴訟遲緩，或認法官指揮訴訟欠當，或法官就當事
    人聲明之證據不為調查，則不得謂其有偏頗之虞（最高法院
    69年台抗字第457號、27年抗字第304號裁判意旨參照）。本
    件被告已於民國111年11月14日提出答辯狀就本件訴訟有所
    聲明及為陳述，又於同年11月15日言詞辯論期日到庭辯論，
    經言詞辯論終結並定同年11月29日宣判，被告於宣判前數日
    始具狀聲請法官迴避，足見被告本件迴避之聲請，違背民事
    訴訟法第33條第2項之規定，且有意圖延滯訴訟之情形，爰
    依民事訴訟法第37條第1項但書規定，不停止本件訴訟程序
    。
二、又按確認法律關係之訴，非原告有即受確認判決之法律上利
    益者，不得提起，民事訴訟法第247條第1項前段亦有明定。
    所謂即受確認判決之法律上利益，係指法律關係之存否不明
    確，原告主觀上認其在法律上之地位有不妥之狀態存在，且
    此種不妥之狀態能以確認判決將之除去者而言（最高法院27
    年度上字第316號判例意旨參照）。本件被告持如附表所示
    本票1 紙（下稱系爭本票）向本院聲請本票裁定，經本院以
    111年度司票字第15805號民事裁定准予強制執行在案，而原
    告否認系爭本票債權存在，顯然兩造就系爭本票債權存在與
    否已發生爭執，致原告在法律上之地位將有受侵害之危險，
    則原告提起本件確認之訴有確認利益，合先敘明。
貳、實體方面：
一、原告主張：被告執有系爭本票，聲請本院以111年度司票字
    第15805號民事裁定准予強制執行，但原告為近七旬老婦人
    ，生活簡樸，並無任何商業行為，長期以來均未積欠任何信
    用卡債務，亦無預借現金之情形，更無任何票據退票或拒往
    紀錄，不僅無使用票據習慣，更無任何資金需求，卻遭人臨
    摹偽刻印章偽造本票，終日惶惶不安。原告從不認識被告，
    原告此生也從未簽發過任何本票，系爭本票非原告所簽發，
    未經原告簽名或蓋章，系爭本票係屬偽造等語。並聲明：如
    主文第1、2項所示。
二、被告辯稱：原告係家庭主婦，生活單純，無資金需求，丈夫
    亦退休多年，早已無力償還房貸，向民間個人、借貸業者不
    斷籌措款項，以其房屋不被銀行拍賣，原告基於自由意志，
    由前手執票人即訴外人蕭瑋炫承接整合原告累積多年債務，
    不容原告謊稱系爭本票係偽造等語。並聲明：1.駁回原告之
    訴。2.如受不利判決，願供擔保請准宣告免為假執行。
三、按本票本身是否真實，即是否為發票人所作成，應由執票人
    負證明之責，故發票人主張本票係偽造，對執票人提起確認
    本票係偽造或本票債權不存在之訴者，應由執票人就本票為
    真正之事實，先負舉證責任。本件原告主張系爭本票非其所
    簽發，自應由被告就系爭本票上「鄭陳淑美」之印文為真正
    之事實，負舉證責任。惟查，被告所提出原告有爭執之訴外
    人陳淑昭印鑑證明，及建物登記謄本、土地登記謄本、刑事
    起訴狀等影本，其上並無任何原告之簽名或蓋章（見本院卷
    第29至55頁），無從證明系爭本票上「鄭陳淑美」之印文為
    真正。再者，被告雖提出本票影本及借據影本1紙為證（見
    本院卷第27頁），惟經本院核對被告所提出之本票及借據影
    本1紙上「鄭陳淑美」之印文（見本院卷第27頁），與原告
    所提出其在兆豐國際商業銀行、國泰世華商業銀行等金融機
    構之新臺幣綜合活期儲蓄存款存摺、外匯活期存款存摺、外
    匯綜合存款存摺之「鄭陳淑美」印文（見限閱卷），運轉方
    式、組織方式，均明顯不符，被告就其主張系爭本票上「鄭
    陳淑美」之印文為真正之有利於己之事實，復未確切舉證證
    明以實其說，被告所辯無足憑取，自難認系爭本票上「鄭陳
    淑美」之印文為真正。堪認系爭本票上之「鄭陳淑美」印文
    並非真正，是原告主張系爭本票非原告所簽發之事實，應屬
    可信。
四、從而，原告訴請確認被告持有以原告為發票人如附表所示之
    本票1紙，對原告之本票債權不存在，及請求被告不得以本
    院111年度司票字第15805號民事裁定對原告聲請強制執行，
    為有理由，應予准許。
五、本件為判決之基礎已臻明確，兩造其餘主張、陳述並所提證
    據，經審酌後，認均與本件之結論無礙，爰不再一一論述，
    附此敘明。
六、結論：本件原告之訴為有理由，依民事訴訟法第78條，判決
    如主文。
中　　華　　民　　國　　111 　年　　11　　月　　29　　日
                  臺灣臺北地方法院臺北簡易庭
                                法      官　羅富美
以上判決正本係照原本作成。
如不服本判決，應於判決送達後20日內向本庭（臺北市重慶南路
1段126巷1號）提出上訴狀（須按他造當事人之人數附繕本）。
中　　華　　民　　國　　111 　年　　11　　月　　29　　日
                    　          書  記  官　陳鳳瀴
　　　　　　　　　　　　　　　　
附表：     編號 發  票  日 票面金額（新臺幣） 到  期  日 發 票 人 1 110年12月16日 4900萬元   未  載 鄭陳淑美